【裁判字號】    99,消債清,11
【裁判日期】    990625
【裁判案由】    清算事件
【裁判全文】
臺灣士林地方法院民事裁定            99年度消債清字第11號
債  務  人  甲○○○○○○○
代  理  人  余西鈞律師
上列當事人聲請清算事件，本院裁定如下：
    主  文
債務人甲○○○○○○○自中華民國99年6 月30日17時起開始清
算程序，並同時終止清算程序。
    理  由
一、按債務人對於金融機構因消費借貸、自用住宅借款、信用卡
    或現金卡契約而負債務，在聲請更生或清算前，應提出債權
    人清冊，以書面向最大債權金融機構請求協商債務清償方案
    ，並表明共同協商之意旨，消費者債務清理條例第151 條第
    1 項定有明文。次按債務人不能清償債務或有不能清償之虞
    ，於法院裁定開始更生程序或許可和解或宣告破產前，得向
    法院聲請清算，觀諸消費者債務清理條例第3 條、第80條規
    定自明。再按，法院開始清算程序之裁定，應載明其年、月
    、日、時，並即時發生效力；債務人之財產不敷清償清算程
    序之費用時，法院應裁定開始清算程序，並同時終止清算程
    序，消費者債務清理條例第83條第1 項、第85條第1 項亦有
    明定。
二、債務人聲請意旨略以：伊有不能清償債務情事，於消費者債
    務清理條例施行後，曾以書面向最大債權金融機構請求共同
    協商債務清償方案。惟伊已69歲，全無工作能力，僅賴中低
    收入老人生活津貼及租金補助共計9000元支應生活費用。伊
    無法負擔任何還款條件，致協商不成立，且伊未經法院裁定
    開始更生程序或許可和解或宣告破產，爰向本院聲請清算等
    語。
三、經查，債務人所主張之上開事實，業據提出債務人戶籍謄本
    （見本院卷第25頁），郵局存摺封面及內頁（見本院卷第26
    至28頁），醫療費用單據（見本院卷第19頁），財團法人金
    融聯合徵信中心當事人綜合信用報告之債務清理條例前置協
    商專用債權人清冊（本院卷第26至29頁），前置協商不成立
    通知書（見本院卷第8 頁），財產歸屬資料清單（見本院卷
    第23頁），96、97年度綜合所得類所得資料清單（見本院卷
    第21、22頁）等為證，核閱屬實。此外，債務人復查無消費
    者債務清理條例第6 條第3 項、第8 條或第82條第2 項所定
    駁回清算聲請之事由存在，則債務人聲請清算，應屬有據。
    再者，依據債務人所提財產及收入狀況說明書所載，其並無
    財產，另參酌本件清算程序之規模，足認債務人之財產應不
    敷清償清算程序之費用，爰依上開規定裁定開始本件清算程
    序，並同時終止清算程序。
中    華    民    國    99    年    6     月    25    日
                  民事第二庭  法      官  絲鈺雲
上為正本係照原本作成
開始清算程序之裁定不得抗告，如不服同時終止清算程序之裁定
，應於裁定送達後10日內，以書狀向本院提出抗告，並繳納抗告
費新臺幣1千元。
中    華    民    國    99    年    6     月    25    日
                              書  記  官  高玉潔

司法院資訊處製作；財團法人民間司法改革基金會備份。
